# 设计类公司收入确认问题

提问人：蓝啦啦 时间：2017-11-26 13:33:21
某景观设计公司拟IPO，提供劳务收入采用完工百分比法，完工进度的计算采用阶段工作量法。收入确认方法具体如下： 对于已完工的阶段设计劳务，在向客户提交阶段工作成果，并获得客户签署的工作成果确认函，或在合同约定的工作成果确认期届满日，根据提供劳务结果的可确定性，按该阶段的工作量确认劳务收入。对于尚未完工的阶段设计劳务，已发生的设计成本结转到营业成本，不确认设计服务业务收入。
公司制定各阶段的工作量如下： 商议阶段：0% 概念方案设计阶段：15% 方案设计阶段：15% 扩初设计阶段：30% 施工图设计阶段：30% 施工图交底阶段：5% 施工配合阶段：5%
有如下两个疑问： （ 1 ）对于尚未完工的阶段设计劳务，确认成本，但未相应确认收入，导致收入、成本不匹配。现券商和会计师已达成一致意见需进行调整，会计师建议将尚未完工的阶段发生的成本确认存货；券商建议援引收入会计准则十四条，按照已经发生的劳务成本金额确认提供劳务收入，并按相同金额结转成本。 想请教陈版，采用哪种方式更为合理？
（ 2 ）公司制定各阶段的工作量，与公司实际合同中签订的不同阶段工作量不尽相同，统一按照公司制定的分阶段工作量是否合理？
是否建议根据各合同约定工作量进行收入确认？
谢谢！

回答人：chenyiwei
1 、理论上这两种做法都有缺陷。如果合同整体的完工百分比能够可靠确定，则在期末应就两个节点之间的已完成劳务纳入完工百分比计算，确认对应的劳务收入。此处券商建议的做法可能相对更接近于准则要求，但也存在未确认利润的问题。 2 、统一按照公司制定的分阶段工作量确实不合理。但因为该项目是IPO项目，同时需要考虑证监会对完工百分比法运用中取得外部证据的严格要求。

提问人：呼叫帮助 时间：2017-12-20 19:28:34
“按国家规定，凡高危化工、用电二级负荷企业，为保障企业安全用电，必须由双电源供电，在供电线路负荷较重的情况下，则优先企业用电，因此必须交纳高可靠费用，此费用为一次性交纳，直至变电设备终止使用。金额按照企业变电站所用变压器型号每千伏安收取。企业交纳的高可靠费是和一起建设的其他电路设施计入固定资产合适还是单独作为长期待摊费用分期摊销合适？

回答人：chenyiwei
长期待摊费用。